【裁判字號】    97,裁,4703
【裁判日期】    971003
【裁判案由】    營造業法
【裁判全文】
最  高  行  政  法  院  裁  定
                                      97年度裁字第4703號
抗  告  人  日上營造有限公司
代  表  人  甲○○
上列抗告人因與相對人臺北縣政府間營造業法事件，對於中華民
國97年5月30日臺北高等行政法院96年度訴字第3377號裁定，提
起抗告，本院裁定如下︰
    主  文
抗告駁回。
抗告訴訟費用由抗告人負擔。
    理  由
一、按抗告法院認抗告為不合法或無理由者，應為駁回抗告之裁
    定。次按提起行政訴訟，應依行政訴訟法第98條第2項規定
    繳納裁判費，此為必須具備之程式。倘當事人提起行政訴訟
    未依規定繳納裁判費，即屬起訴不合程式，行政法院應依行
    政訴訟法第107條第1項第10款規定以裁定駁回之。
二、本件原裁定以：抗告人起訴，未據繳納裁判費，經原審法院
    審判長於民國（下同）96年10月9日裁定，命抗告人於裁定
    送達之日起7日內補繳，該裁定已於96年10月23日送達，有
    送達證書在卷可稽，抗告人雖於96年11月9日提出行政訴訟
    補正狀到院，惟仍迄未補繳裁判費，亦有裁判費答詢表可稽
    為由，因認其起訴為不合法，乃裁定駁回其訴。
三、抗告意旨略謂：抗告人確於96年11月9日委由乙○○（股東
    兼抗告人之送達代收人）親自遞送行政訴訟補正狀，由原審
    法院服務台人員收訖，並於遞狀當日持96年10月9日裁定，
    向原審法院訴訟輔導服務台人員請示訴訟裁判費繳交事宜，
    值班人員告知裁判費可等通知開庭前補繳即可，故抗告人即
    靜候法院後續通知，未即處理繳交裁判費之事宜。另內政部
    訴願決定違反訴願法第89條第1項第5款規定之應載事項，此
    部分涉及時效未確定之情形，影響該公文書之執行效果。又
    原處分違反各級營造業審議委員會設置要點第5點規定，即
    逕自對抗告人作成廢止營造業許可之處分，有不合法律程序
    之違法等語。經查，原審法院之補正裁定列有「一、依行政
    訴訟法第98條第2項規定，應徵第一審裁判費新臺幣4,000元
    。」等語，並載明限抗告人於該裁定送達之日起7日內補正
    ，否則駁回訴訟之語意甚明，抗告人主張其請示服務台人員
    致未為補正云云，並不足以免除其須按期補正之責。是原裁
    定以抗告人之起訴於法不合為由，駁回其訴，並無違誤。抗
    告意旨指摘原裁定違誤，求予廢棄，為無理由，應予駁回。
    又抗告人在原審之起訴既不合法，則其實體上之主張，自無
    庸審究，附此指明。
四、據上論結，本件抗告為無理由。依行政訴訟法第104條、民
    事訴訟法第95條、第78條，裁定如主文。
中    華    民    國    97    年    10    月    3     日
                    最高行政法院第五庭
                        審判長法官  劉  鑫  楨
                              法官  廖  宏  明
                              法官  黃  淑  玲
                              法官  吳  慧  娟
                              法官  曹  瑞  卿
以  上  正  本  證  明  與  原  本  無  異
中    華    民    國    97    年    10    月    3     日
                              書記官  吳  玫  瑩


司法院資訊處製作；財團法人民間司法改革基金會備份。
